【裁判字號】    98,交聲,190
【裁判日期】    980721
【裁判案由】    違反道路交通管理處罰條例聲明異議
【裁判全文】
臺灣花蓮地方法院交通事件裁定         98年度交聲字第190號
原處分機關  交通部公路總局臺中區監理所臺中市監理站
異  議  人
即受處分人  甲○○
上列異議人即受處分人因違反道路交通管理處罰條例案件，對於
交通部公路總局臺中區監理所臺中市監理站民國98年6月1日裁監
稽違字第裁61-P00000000號裁決聲明異議（原舉發案號：花警交
字第P00000000 舉發違反道路交通管理事件通知單），本院裁定
如下：
    主  文
異議駁回。
    理  由
一、原處分意旨略以：異議人即受處分人甲○○於民國98年 4月
    30日下午3時40分許，駕駛車牌號碼WUR-809號輕型機車，於
    花蓮縣花蓮市○○○路 167號處，因「跨越雙黃線逆向行駛
    （國聯一路北向南逆向）」之違規事實，為花蓮縣警察局花
    蓮分局豐川派出所員警以花警交字第 P00000000舉發違反道
    路交通管理事件通知單逕行舉發。嗣異議人於應到案日期前
    申訴，惟經原處分機關調查結果，仍認異議人確有前開違規
    事實，爰於98年6月1日填製裁監稽違字第裁61-P00000000號
    違反道路交通管理事件裁決書，依道路交通管理處罰條例第
    45條第3款裁處異議人罰鍰新臺幣（下同）900元，並依同條
    例第63條第1項第1款（原處分書漏載「第1項第1款」）記違
    規點數1點等語。
二、聲明異議意旨略以：(一)異議人欲向花蓮市公所承辦國民勞工
    保險業務，騎乘車牌號碼 WUR-809號輕型機車，於花蓮縣花
    蓮市○○○路由北往南方向，靠右慢速朝向中山路方向行駛
    ，位置非在左邊 189號門牌即由南往北方向之車道前面，蓋
    市公所非在此處，異議人無須逆向行駛騎乘該車道，舉發員
    警之認定與事實差異甚鉅，且亦失常理。(二)舉發員警為本件
    舉發時之位置非於 189號門牌即由南往北方向之車道前，而
    係在右邊即由北往南方向車道之公園旁。異議人依前開陳述
    ，騎乘機車順時針靠右邊車道，見該員警已攔下 1位騎乘機
    車之女士， 2人於詢問對話後，正好異議人騎到該員警旁，
    該員警即轉頭隨手攔下異議人，命出示有關證件，同一時間
    放行前揭被攔下之女士。待該女士離開現場後，該員警隨即
    對異議人為本件舉發，當時異議人不認同本件與事實不符之
    罰單，拒絕簽名以示清白。又違規舉發通知單上門牌號碼及
    法條記載有誤。故原處分顯有瑕疵，請求予以撤銷云云。
三、按汽車駕駛人，爭道行駛不依規定駛入來車道，處 600元以
    上1,800元以下罰鍰，並記違規點數1點，道路交通管理處罰
    條例第45條第3款、第63條第1項第1款分別定有明文。
四、經查：
    (一)異議人甲○○於98年4月30日下午3時40分許，駕駛車牌號
      碼WUR- 809號輕型機車，行經花蓮縣花蓮市○○○路與國
      民一街口，為警攔停舉發「跨越雙黃線逆向行駛（國聯一
      路北向南逆向）」之違規事實，業據異議人自承在卷，並
      有花蓮縣警察局花警交字第 P00000000號舉發違反道路交
      通管理事件通知單 1紙在卷足憑，此部分事實，洵堪認定
      。
    (二)異議人雖矢口否認有何前揭違規事實，並以上揭情詞置辯
      。然查，證人即舉發員警乙○○於本院訊問時具結證稱：
      伊看到異議人駕駛車牌號碼 WUR-809號機車，從國聯一路
      台灣人壽方向，沿國聯一路北向南方向逆向行駛，嗣於國
      聯一路與國民一街口攔停點，伊將異議人攔停下來，並請
      異議人出示行照及駕照，當時異議人表示未帶駕照，伊告
      訴異議人違規行為是跨越雙黃線逆向行駛，且伊有依規定
      製單；且當時伊攔停的位置就如同伊庭呈之現場圖；伊雖
      先有攔停一位婦人，然伊站側面45度，眼睛仍可以看到異
      議人行進來的方向，並非如異議人所述係背對著異議人，
      所以伊可以看到異議人從台灣人壽那邊騎過來，跨過雙黃
      線到北向南之車道；況且伊當時已對該婦人盤查結束，伊
      之眼睛才會往異議人騎車行進的方向觀看，所以伊當時並
      不是在專注盤查該婦人等語明確（見本院98年7月1日訊問
      筆錄），並有證人所庭呈事後拍攝之現場照片 6幀及舉發
      地點現場圖 1紙附卷可佐。是足認證人發現異議人有逆向
      行駛之違規行為時，對婦人已盤查完畢，故異議人所辯顯
      不足採。且按證人為受有專業訓練之員警，其於執行舉發
      交通違規勤務過程中，對該等職務上事項之觀察應遠較一
      般人專注且準確，且經核證人就案發當日親身經歷之舉發
      經過作證，所證內容，就其目擊異議人違規情節及舉發經
      過敘述詳確，並無瑕疵，顯非一般憑空捏造證詞可擬，且
      證人與異議人原不相識， 2人間並無怨恨仇隙，證人要無
      設詞誣陷異議人違規，進而招致偽證重罪之可能及必要，
      是其證詞應屬可信。異議人僅空言未有本件違規事實，卻
      未提出其他積極證據以實其說，其所執之詞，即難予採。
      至原舉發通知單上「違規地點」之門牌號碼記載錯誤及「
      舉發違反法條」誤款為項，乃員警之誤載，並不影響本件
      受處分事實之特定性，況該部分之誤載，乃係得隨時依申
      請或依職權更正之事項，員警既已於該舉發通知單移送聯
      上作更正，而原處分機關亦為更正後之地點、法條為裁決
      ，該行政處分之效力，於法自無違誤。
五、綜上所述，異議人確有於前揭時、地，駕駛前開車輛跨越雙
    黃線逆向行駛之事實，從而，原處分機關依道路交通管理處
    罰條例第45條第3款、第63條第1項第1款（裁決書漏載「第1
    項第1款」）規定，裁處異議人900元罰鍰，並記違規點數 1
    點，即無違誤。從而，本件異議人之異議，經核為無理由，
    應予駁回。
六、據上論斷，應依道路交通案件處理辦法第19條，裁定如主文
    。
中    華    民    國    98    年    7     月    21    日
                  交通法庭      法  官  陳月雯
上列正本證明與原本無異。
如對本裁定不服，應於送達後 5日內，向本院提出抗告狀（應抄
附繕本）。
中    華    民    國    98    年    7     月    22    日
                                書記官


司法院資訊處製作；財團法人民間司法改革基金會備份。
